【裁判字號】    98,易,668
【裁判日期】    980417
【裁判案由】    竊盜
【裁判全文】
臺灣臺北地方法院刑事判決               98年度易字第668號
公  訴  人  臺灣臺北地方法院檢察署檢察官
被      告  甲○○
            乙○○
            丁○○
上列被告因竊盜案件，經檢察官提起公訴（98年度偵字第2965、
4883號），本院判決如下：
    主  文
甲○○犯結夥攜帶兇器毀壞安全設備竊盜罪，累犯，處有期徒刑
壹年陸月。手電筒壹支、油壓剪壹支、鐵撬肆支、伸縮錫棍壹支
、棉布手套肆副、起子肆支，均沒收。
乙○○、丁○○所犯如附表所示之竊盜罪，八罪，各處如附表所
示刑。應執行有期徒刑參年，手電筒壹支、油壓剪壹支、鐵撬肆
支、伸縮錫棍壹支、棉布手套肆副、起子肆支，均沒收。
。
    事  實
一、甲○○於民國93年間因竊盜案件，經臺灣高等法院判決有期
    徒刑10月確定，並於96年1月14日執行完畢。丁○○於98年
    間亦因竊盜案件，經臺灣高等法院判決有期徒刑7月確定（
    不構成累犯）。詎均不知悔改，甲○○、丁○○與乙○○，
    及丁○○與乙○○，復基於意圖為自己不法所有之犯意聯絡
    ，均利用深夜時分之公司行號下班時間無人所在之際，攜帶
    丁○○所有之客觀上可供兇器使用之油壓剪、鐵撬、伸縮錫
    棍、起子等器具及手電筒、棉布手套等物品為工具，以破壞
    安全設備門鎖等方式入內行竊，而為下列竊盜犯行：
  (一)乙○○、丁○○二人於97年12月25日凌晨0時許，共同行竊
    鄭杰榮位於台北市○○區○○街159巷11號之公司，由丁○○以所攜上開工具撬開該大樓1樓公共樓梯出入口大門門鎖
    （外掛式）之安全設備及破壞該大門旁邊牆壁另有一具備喇
    叭鎖之木門，進入該公司行竊，竊得電腦主機2台，液晶螢
    幕2台，數位相機1台及新台幣2萬餘元等財物，乙○○則駕
    駛153 -CP營業小客車在巷口把風，嗣丁○○得手後再共同
    將所竊上開財物搬運至車上而離去。
  (二)乙○○、丁○○二人，於97年12月31日凌晨3時許（起訴書
    誤載為9時30分，已經實施蒞庭之公訴檢察官於本院審理時
    當庭更正），共同行竊戊○○位於台北市○○路101號3樓之
    公司，由丁○○持鐵撬撬開該公司大門門鎖（外掛式）之安
    全設備後，進入行竊，竊得桌上型電腦3台等財物，乙○○
    則駕駛153 -CP營業小客車在路口把風，嗣丁○○得手後再
    共同將所竊上開財物搬運至車上而離去。
  (三)被告乙○○、丁○○二人共同基於意圖為自己不法所有之犯
    意聯絡，於98年1月6日凌晨1時許，共同行竊己○○位於台
    北市○○路108巷23號1樓之公司，由丁○○持所攜上開工具
    破壞該公司後門門鎖（外掛式）之安全設備並進入行竊，竊
    得4台桌上型電腦（含螢幕）及3台筆記型電腦、5000元人民
    幣等財物，乙○○則駕駛153-CP營業小客車在路口把風，嗣
    丁○○得手後再共同將所竊上開財物搬運至車上而離去。
  (四)被告乙○○、丁○○二人共同基於意圖為自己不法所有之犯
    意聯絡，於98年1月9日凌晨2時許（起訴書誤載為上午8時20
    分，已經實施蒞庭之公訴檢察官於本院審理時當庭更正），
    共同行竊癸○○位於台北市○○○路○段51號2樓之公司，由
    丁○○持螺絲起子破壞該公司大門門鎖（外掛式）之安全設
    備並進入行竊，竊得桌上型電腦11台、液晶螢幕11台、筆記
    型電腦2台、外接式硬碟2台、台幣4萬元、韓幣100萬元、本
    票面額40萬1張、本票面額60萬元1張等財物，乙○○則駕駛
    153-CP營業小客車在路口把風，嗣丁○○得手後再共同將所
    竊上開財物搬運至車上而離去。
  (五)被告乙○○、丁○○二人，於98年1月14日凌晨0時37分許，
    共同行竊被害人庚○○位於台北市○○○路○段41巷14號1樓
    之公司，由丁○○以所攜上開工具破壞該公司後側玻璃窗鐵
    格條之安全設備後，再打開窗戶越入並進入行竊，竊得電腦
    主機6台、19吋液晶螢幕9台、PDA1台、萬寶隆名片夾1個、
    手提包1個、筆記型電腦1台等財物，乙○○則駕駛153-CP
    營業小客車在路口把風，嗣丁○○得手後再共同將所竊上開
    財物搬運至車上而離去。
  (六)被告乙○○、丁○○二人共同基於意圖為自己不法所有之犯
    意聯絡，於98年1月16日凌晨0時許（起訴書誤載為上午8時
    許，已經實施蒞庭之公訴檢察官於本院審理時當庭更正），
    共同行竊辛○○位於台北市○○路12-3號2樓之1公司，由丁○○持螺絲起子破壞該公司前門門鎖（外掛式）之安全設備
    並進入行竊，竊得桌上型電腦1台等財物，乙○○則駕駛153
    -CP營業小客車在路口把風，嗣丁○○得手後再共同將所竊
    上開財物搬運至車上而離去。
  (七)被告乙○○、丁○○二人共同基於意圖為自己不法所有之犯
    意聯絡，於98年1月16日凌晨2時許（起訴書誤載為上午8時
    許，已經實施蒞庭之公訴檢察官於本院審理時當庭更正），
    共同行竊丙○○位於台北市○○街170巷12號1樓之公司，由
    丁○○以所攜上開工具打開該公司前門門鎖（外掛式）、玻
    璃門門鎖（外掛式）之安全設備後，再進入行竊，竊得桌上
    型電腦3台、筆記型電腦1台、人民幣8000元、美金1500元、
    日幣9萬3000元、新台幣約3萬元、禮券3000元、黃金項鍊、
    戒指、手鍊約20兩等財物，乙○○則駕駛153-CP營業小客車
    在路口把風，嗣丁○○得手後再共同將所竊上開財物搬運至
    車上而離去。
  (八)被告乙○○、丁○○、甲○○三人共同基於意圖為自己不法
    所有之犯意聯絡，於98年1月21日凌晨1時10分許，由乙○○
    駕駛車號153-CP號營業小客車載甲○○，另丁○○駕駛車號
    BN-2546號自小貨車，共同行竊臺北市中山區○○○路○段41
    巷8號1至2樓「東方之鑰」科技公司，由丁○○在外把風，
    甲○○與乙○○持扳手、油壓剪及螺絲起子，破壞上址後門
    之門鎖（外掛式）之安全設備後進入室內，竊取電腦主機15
    台、液晶螢幕21台、筆記型電腦1台、行動電話1隻等財物得
    手。嗣乙○○、丁○○二人於98年1月21日凌晨4時50分許，
    在臺北市中山區○○○路○段41巷與中原街口，欲搬運所竊
    得之財物至前開小貨車之際，為警當場逮捕，並扣得丁○○
    所有之手電筒、油壓剪各1支、鐵撬4支、伸縮錫棍1支、棉
    布手套4副、起子4支；再於同日凌晨4時52分許，在臺北市
    ○○路、新生北路口逮捕逃逸之甲○○，並循線查獲上情。
二、案經臺北市政府警察局中山分局報告臺灣臺北地方法院檢察
    署檢察官偵辦起訴。
    理  由
一、本件認定事實所引用之本件卷內所有人證、文書證據暨物證
    ，並無證據證明係公務員違背法定程序所取得，被告、辯護
    人於本院審理時迄至言詞辯論終結時止，亦均未提出異議，
    故均得引為本案證據，合先說明。
二、訊據被告乙○○、丁○○、甲○○對於上開犯行於警詢、偵
    查及法院審理時均坦承不諱，核與證人即被害人壬○○○、
    鄭杰榮、戊○○、己○○、癸○○、庚○○、辛○○、丙○○警詢及偵查時，警員即證人蘇建利於偵查時所證相符，復
    有犯罪事實(一)現場照片10張（4883偵卷第15-19頁）、犯罪
    事實(二)被告乙○○於把風時進入便利商店購物之翻拍照片2
    張（2965偵卷第49頁）、犯罪事實(四)被告丁○○進入大樓及
    電梯翻拍照片2張（2965偵卷第45頁）、犯罪事實(七)現場照
    片9張（2965偵卷第120-124頁）、犯罪事實(八)現場照片32
    張（2965偵卷第100-113頁）在卷可稽，及扣案之油壓剪1支
    、鐵撬4支、扳手1支、伸縮錫棍1支、棉布手套4付、起子4
    支、手電筒1支等物可為佐證，足認被告上開任意性自白應
    為事實，可以採信。本件事證已臻明確，被告等犯行均堪認
    定，應依法論科。
三、核被告乙○○、丁○○、甲○○就犯罪事實(八)所為，均係犯
    刑法第321條第1項第2、3、4款之結夥、攜帶兇器、毀壞安
    全設備加重竊盜罪。被告乙○○、丁○○就犯罪事實(一)至(七)
    所為，均係犯刑法第321條第1項第3、4款如附表所示之加重
    竊盜罪。被告乙○○、丁○○、甲○○就犯罪事實(八)部分有
    犯意聯絡、行為分擔，為共同正犯。被告乙○○、丁○○就
    犯罪事實(一)至(七)部分有犯意聯絡、行為分擔，為共同正犯。
    被告乙○○、丁○○就犯罪事實(一)至(八)所為各次竊盜罪，應
    分論併罰。又被告甲○○於93年間因竊盜案件經台灣高等法
    院於94年8月31日以94年度上易字第1224號判處有期徒刑10
    月確定，於96年3月14日執行完畢之事實，有臺灣高等法院
    被告前案紀錄表在卷可按，其受有期徒刑執行完畢後5年以
    內故意再犯本案有期徒刑以上之罪，為累犯，應依刑法第47
    條第1項規定加重其刑。爰審酌被告等人之品行、多次持客
    觀上足對人之生命、身體、安全構成威脅，具有危險性之兇
    器於夜間行竊，所為實屬非是，惟犯後尚能坦承犯行，已見
    悔意，所竊財物價值，併其犯案之動機、目的及犯後態度等
    一切情狀，就被告甲○○量處如主文所示之刑，被告乙○○
    、丁○○所犯各次竊盜罪，分別量處如附表所示之刑，並定
    其應執行之刑。扣案之手電筒、油壓剪各1支、鐵撬4支、伸
    縮錫棍1支、棉布手套4副、起子4支等物，係被告丁○○所
    有且供被告三人犯罪所用之物，業據被告等供明在卷，爰依
    刑法第38條第1項第2款規定宣告沒收。又檢察官雖以被告甲○○曾有竊盜前科猶再犯本案竊盜罪，認為單純施以刑罰難
    收矯正之效，故請求對被告甲○○宣告強制工作等語。惟查
    ：被告甲○○除本案以外雖於93年、94年亦因犯竊盜罪而經
    法院判處罪刑確定，惟本院斟酌全案情節及被告甲○○於本
    案中僅有一件犯罪，認為尚無對之宣告強制工作之必要，附
    此說明。
據上論結，依刑事訴訟法第299條第1項，刑法第28條、第321條
第1項第2、3、4款、第47條第1項、第51條第5款、第38條第1項
第2款，判決如主文。
中    華    民    國    98    年    4    月    17    日
                  刑事第十五庭  法  官  孫惠琳
上正本證明與原本無異。
如不服本判決應於收受送達後10日內向本院提出上訴書狀，並應
敘述具體理由；其未敘述上訴理由者，應於上訴期間屆滿後20日
內向本院補提理由書（均須按他造當事人之人數附繕本）「切勿
逕送上級法院」。告訴人或被害人如對於本判決不服者，應具備
理由請求檢察官上訴，其上訴期間之計算係以檢察官收受判決正
本之日期為準。
                                書記官  郭錦賢
中    華    民    國    98    年    4    月    17    日
中華民國刑法第321條
（加重竊盜罪）
犯竊盜罪而有左列情形之一者，處 6 月以上、 5 年以下有期徒刑：
一、於夜間侵入住宅或有人居住之建築物、船艦或隱匿其內而犯之者。
二、毀越門扇、牆垣或其他安全設備而犯之者。
三、攜帶兇器而犯之者。
四、結夥三人以上而犯之者。
五、乘火災、水災或其他災害之際而犯之者。
六、在車站或埠頭而犯之者。
前項之未遂犯罰之。
┌────────┬─────────┬─────────────┐
│編號            │所犯法條          │主文                      │
├────────┼─────────┼─────────────┤
│1.被害人鄭杰榮  │刑法第321條第1項第│侯良澄、丁○○共同犯攜帶兇│
│  部分          │2、3款            │器、毀壞安全設備、門扇竊盜│
│                │                  │罪，處有期徒刑捌月，手電筒│
│                │                  │壹支、油壓剪壹支、鐵撬肆支│
│                │                  │、伸縮錫棍壹支、棉布手套肆│
│                │                  │副、起子肆支，均沒收。    │
├────────┼─────────┼─────────────┤
│2.被害人戊○○  │刑法第321條第1項第│侯良澄、丁○○共同犯攜帶兇│
│  部分          │2、3款            │器、毀壞安全設備竊盜罪，處│
│                │                  │有期徒刑捌月，手電筒壹支、│
│                │                  │油壓剪壹支、鐵撬肆支、伸縮│
│                │                  │錫棍壹支、棉布手套肆副、起│
│                │                  │子肆支，均沒收。          │
├────────┼─────────┼─────────────┤
│3.被害人己○○  │刑法第321條第1項第│侯良澄、丁○○共同犯攜帶兇│
│  部分          │2、3款            │器、毀壞安全設備竊盜罪，處│
│                │                  │有期徒刑捌月，手電筒壹支、│
│                │                  │油壓剪壹支、鐵撬肆支、伸縮│
│                │                  │錫棍壹支、棉布手套肆副、起│
│                │                  │子肆支，均沒收。          │
├────────┼─────────┼─────────────┤
│4.被害人癸○○  │刑法第321條第1項第│侯良澄、丁○○共同犯攜帶兇│
│  部分          │2、3款            │器、毀壞安全設備竊盜罪，處│
│                │                  │有期徒刑捌月，手電筒壹支、│
│                │                  │油壓剪壹支、鐵撬肆支、伸縮│
│                │                  │錫棍壹支、棉布手套肆副、起│
│                │                  │子肆支，均沒收。          │
├────────┼─────────┼─────────────┤
│5.被害人庚○○  │刑法第321條第1項第│侯良澄、丁○○共同犯攜帶兇│
│  部分          │2、3款            │器、毀越安全設備、門扇竊盜│
│                │                  │罪，處有期徒刑捌月，手電筒│
│                │                  │壹支、油壓剪壹支、鐵撬肆支│
│                │                  │、伸縮錫棍壹支、棉布手套肆│
│                │                  │副、起子肆支，均沒收。    │
├────────┼─────────┼─────────────┤
│6.被害人辛○○  │刑法第321條第1項第│侯良澄、丁○○共同犯攜帶兇│
│  部分          │2、3款            │器、毀壞安全設備竊盜罪，處│
│                │                  │有期徒刑捌月。手電筒壹支、│
│                │                  │油壓剪壹支、鐵撬肆支、伸縮│
│                │                  │錫棍壹支、棉布手套肆副、起│
│                │                  │子肆支，均沒收。          │
├────────┼─────────┼─────────────┤
│7.被害人丙○○  │刑法第321條第1項第│侯良澄、丁○○共同犯攜帶兇│
│  部分          │2、3款            │器、毀壞安全設備竊盜罪，處│
│                │                  │有期徒刑捌月，手電筒壹支、│
│                │                  │油壓剪壹支、鐵撬肆支、伸縮│
│                │                  │錫棍壹支、棉布手套肆副、起│
│                │                  │子肆支，均沒收。          │
├────────┼─────────┼─────────────┤
│8.被害人壬○○○│刑法第321條第1項第│侯良澄、丁○○犯結夥、攜帶│
│  部分          │2、3、4款         │兇器、毀壞安全設備竊盜罪，│
│                │                  │處有期徒刑壹年，手電筒壹支│
│                │                  │、油壓剪壹支、鐵撬肆支、伸│
│                │                  │縮錫棍壹支、棉布手套肆副、│
│                │                  │起子肆支，均沒收。        │
└────────┴─────────┴─────────────┘


司法院資訊處製作；財團法人民間司法改革基金會備份。
